臺灣臺中地方法院刑事附帶民事訴訟判決
111年度智附民字第1號
原      告  創影股份有限公司  

法定代理人  陳信夫
被      告  布雷德新媒體工場即馮富盛

上列當事人間因請求損害賠償事件，經原告提起附帶民事訴訟，
本院判決如下：
    主  文
原告之訴及假執行之聲請均駁回。
    事  實
一、原告主張略以：被告布雷德新媒體工場之負責人馮富盛，於
    民國103年6月25日至107年3月22日間，在原告創影股份有限
    公司任職專案經理，竟於離職後不當承接原告公司原有客戶
    遠東百貨股份有限公司之聖誕樹裝置案件，並將其前於原告
    公司完成之專案、照片、影片等資料放置於被告之公開網站
    上，侵害原告公司之著作權，經原告於110年12月15日委由
    鼎康合署律師事務所張薰雅律師寄發存證信函，請求被告於
    3日內刪除相關圖片、影片與相關資料，然被告遲至110年12
    月21日仍未刪除，原告據此提起刑事告訴及附帶民事訴訟，
    並聲明：㈠被告應賠償原告新臺幣（下同）10萬元，並自起
    訴狀繕本送達之翌日起至清償日止，按週年利率百分之五計
    算之利息。㈡前項判決請准供擔保宣告假執行。㈢律師及訴訟
    費用由被告負擔等語。
二、被告未為任何聲明或陳述，亦未提出任何書狀。
    理  由
一、按因犯罪而受損害之人，於刑事訴訟程序得附帶提起民事訴
    訟，對於被告及依民法負賠償責任之人，請求回復其損害；
    又提起附帶民事訴訟，應於刑事訴訟起訴後第二審辯論終結
    前為之。但在第一審辯論終結後提起上訴前，不得提起，刑
    事訴訟法第487條第1項、第488條分別定有明文。是附帶民
    事訴訟之提起，必以刑事訴訟案件繫屬法院為前提，否則即
    難認為適法（最高法院29年附字第64號判例要旨可資參照）
    。又法院認為原告之訴不合法或無理由者，應以判決駁回之
    ，刑事訴訟法第502條第1項亦有明文。
二、經查，原告雖主張被告之行為侵害其著作權等語，然被告尚
    無任何與本件有關之刑事案件繫屬於本院，有索引卡查詢-
    當事人姓名查詢資料及查詢證明各1份附卷可稽（見本院卷
    第94-95頁）。本件被告所涉之刑事案件既未繫屬於本院，
    揆諸前開說明，原告所提附帶民事訴訟即非合法，應予駁回
    。至本件原告之訴雖經本院以程序判決駁回，惟如前揭刑事
    案件繫屬於法院後，原告仍可依法向繫屬之法院提起附帶民
    事訴訟，附此敘明。
據上論結，應依刑事訴訟法第502條第1項，判決如主文。
中　　華　　民　　國　　111 　年　　1 　　月　　21　　日
                  刑事第七庭  法  官  王怡蓁
以上正本證明與原本無異
如不服本判決應於收受送達後20日內向本院提出上訴書狀，並應
敘述具體理由；其未敘述上訴理由者，應於上訴期間屆滿後20日
內向本院補提理由書（均須按他造當事人之人數附繕本）「切勿
逕送上級法院」。
                              書記官  黃雅青
中　　華　　民　　國　　111 　年　　1 　　月　　21　　日